【裁判字號】    89,易,1544
【裁判日期】    890612
【裁判案由】    傷害
【裁判全文】
臺灣臺中地方法院刑事判決                        八十九年度易字第一五四四號
    公  訴  人  台灣台中地方法院檢察署檢察官
    被      告  乙○○
右列被告因家庭暴力之傷害等案件，經檢察官提起公訴（八十九年度偵字第四七七七
號），本院判決如左：
    主  文
乙○○傷害人之身體，處拘役參拾日，如易科罰金，以參佰元折算壹日。又連續以加
害生命之事，恐嚇他人，致生危害於安全，處拘役參拾日，如易科罰金，以參佰元折
算壹日。應執行拘役伍拾日，如易科罰金，以參佰元折算壹日。
    事  實
一、乙○○係甲○○之夫，二人係家庭暴力防治法第三條第一款所定之家庭成員關係
    ，乙○○於民國八十九年一月二十五日二十二時許，在台中市○區○○路二段卅
    巷四八之一號二樓住處，與甲○○因故發生爭吵，乙○○竟基於傷害人身體之犯
    意，出手毆打甲○○，致甲○○受有左眼眶挫傷瘀血及左手、前胸挫傷等傷害。
    乙○○復基於恐嚇之概括犯意，連續自八十八年底起至八十九年一月二十五日止
    ，多次在上址於爭吵、毆打甲○○後，向甲○○恫嚇稱如報警，則會更快埋到土
    裡（意即要甲○○死得更快），以加害生命情事恐嚇甲○○，使其心生畏懼，致
    生危害於甲○○之安全。
二、案經甲○○訴由台中市警察局第二分局報請臺灣臺中地方法院檢察署檢察官偵查
    起訴。
    理  由
一、訊據被告乙○○就右揭時地傷害告訴人甲○○之事實坦承不諱，惟矢口否認有何
    恐嚇犯行，辯稱：伊並未恐嚇甲○○云云。惟查右揭事實，業據告訴人指訴綦詳
    ，又告訴人受有上揭傷害，亦有診斷證明書附卷可稽。又被告於八十九年四月七
    日偵訊時供述：「（有無稱如報警將她埋在土裡﹖）吵架說氣話。之前曾吵架有
    說過氣話，八十八年年底時。（那時有無打她﹖）沒有打她，有說將她埋在土裡
    更快{意旨要她死得更快}。」等語不諱，參以被告因擔心告訴人報警而出恐嚇話
    語，可見被告確有毆打告訴人之事實才會擔心告訴人報警，又因擔心告訴人報警
    故出言恐嚇告訴人，是被告前開所辯，顯係卸責之詞，不足採信，其犯行堪以認
    定。
二、核被告所為，係犯刑法第二百七十七條第一項之傷害罪及第三百零五條之恐嚇罪
    ，復屬家庭暴力防制法第二條第二項所定之家庭暴力罪。被告前後數次恐嚇行為
    ，時間緊接，所犯罪名相同，顯係出於概括犯意反覆為之，為連續犯，應依刑法
    第五十六條之規定以一罪論，並加重其刑。所犯恐嚇罪與傷害罪，犯意各別，行
    為互殊，犯罪構成要件不同，應分論併罰。爰審酌被告不念夫妻之情，動手毆打
    告訴人，告訴人身心所受之傷害，被告未能積極解決夫妻問題等一切情狀，分別
    量處如主文所示之刑，並諭知易科罰金之折算標準及定其應執行刑，以示儆懲。
據上論斷，應依刑事訴訟法第二百九十九條第一項前段，刑法第二百七十七條第一項
、第三百零五條、第五十六條、第四十一條、第五十一條第六款，罰金罰鍰提高標準
條例第一條前段、第二條，判決如主文。
中      華      民      國      八十九      年      六      月    十二  日
                                        法  官  林郁婷
右正本證明與原本無異。
如不服本判決，應於送達後十日內向本院提出上訴狀 （須附繕本） ，上訴於台灣高
等法院台中分院。
                                        書記官
中      華      民      國      八十九      年      六      月    十二  日
附錄論罪科刑法條
刑法第三百零五條：以加害生命、身體、自由、名譽、財產之事，恐嚇他人致生危害
於安全者，處二年以下有期徒刑、拘役或三百元以下罰金。
刑法第二百七十七條第一項：傷害人之身體或健康者，處三年以下有期徒刑、拘役或
一千元以下罰金。


司法院資訊處製作；財團法人民間司法改革基金會備份。
